臺灣板橋地方法院交通事件裁定　　　　96年度交聲字第1424號
原處分機關　交通部公路總局臺北區監理所
異　議　人
即受處分人　甲○○
上列受處分人因違反道路交通管理處罰條例事件，對於交通部公
路總局臺北區監理所於九十六年九月十三日所為之處分（原處分
案號：北監自裁字裁四０─ＡＢ0000000號），聲明異議
，本院裁定如下：
    主  文
異議駁回。
    理  由
一、原處分意旨略以：異議人即受處分人甲○○於民國九十六年
    八月十一日下午三時四十七分許，駕駛車牌號碼八Ｆ－七二
    五五號自用小客車，由南向北沿臺北市○○○路行經與興安
    街設有燈光號誌管制之交岔路口時闖紅燈，經臺北市政府警
    察局交通警察大隊依採證照片於九十六年八月二十二日填製
    北市警交大字第ＡＢ0000000號舉發違反道路交通管
    理事件通知單逕行舉發。嗣經原處分機關於九十六年九月十
    三日以北監自裁字裁四０─ＡＢ0000000號違反道路
    交通管理事件裁決書，依道路交通管理處罰條例第五十三條
    第一項、第六十三條第一項第三款規定及違反道路交通管理
    事件統一裁罰基準表裁處新臺幣（下同）二千七百元，並記
    違規點數三點。
二、異議意旨略以：依據北市警松分交字第０九六三二二五九一
    ００號書函及採證照片可知，異議人之車輛以時速二十四公
    里行駛，則經換算後為每秒行駛六點六七公尺，在第二秒四
    拍攝第一張採證照片時，行駛距離應為十六公尺，即車子應
    距離第一車道感應線圈十六公尺遠，然而異議人車子卻在感
    應線圈的正上方，採證照片顯然矛盾，無證明力。復於第三
    秒九拍攝第二張照片時，車子行駛距離經計算後為二十六公
    尺，即車子應距離第一車道感應線圈二十六公尺遠，依採證
    照片所示距離，顯然該採證照片亦無證明力。另異議人當時
    並無犯意，有打開左轉方向燈依序排隊準備左轉，僅因該路
    口號誌設置不良，以致於壓到Ｓ線圈，爰依法聲明異議，請
    求撤銷原處分云云。
三、按汽車駕駛人，行經有燈光號誌管制之交岔路口闖紅燈者，
    處新臺幣一千八百元以上五千四百元以下罰鍰；又汽車駕駛
    人駕駛汽車違反道路交通管理處罰條例第五十三條規定者，
    除應依該條所規定之罰鍰處罰外，並記違規點數三點，道路
    交通管理處罰條例第五十三條第一項、第六十三條第一項第
    三款分別定有明文。
四、經查：異議人甲○○駕駛上開自用小客車於九十六年八月十
    一日下午三時四十七分許，由南向北沿臺北市○○○路行經
    與興安街設有燈光號誌管制之交岔路口時闖紅燈之事實，有
    採證照片二幀附卷可稽。異議人雖以前詞置辯，然觀諸卷附
    採證照片，第一張照片係於紅燈亮起後二秒四拍攝，異議人
    駕駛上開汽車已駛越停止線，經線圈感應，啟動電腦判讀為
    闖紅燈而拍照，此時尚未測出汽車之時速，第二張照片係於
    紅燈亮起後三秒九，經電腦偵測異議人仍駕車以時速二十四
    公里向前行駛，並駛越行人穿越道進入路口。按第一張照片
    採證時間為紅燈亮起後二秒四，第二張照片採證時間為紅燈
    亮起後三秒九，經計算二者時間差為一秒五，依當時平均時
    速二十四公里計算，異議人之上開汽車於第一次採證後至第
    二次採證時行駛之距離應為十公尺左右，而觀諸採證照片顯
    示，異議人汽車行駛之距離約有二個車身的長度，以該款豐
    田汽車車身長度約四點八公尺計算，結果約為九點六公尺，
    二者相差無幾，可證該採證照片並無錯誤，自堪採為本件認
    定之證據。次按道路交通標誌標線號誌設置規則第二百零六
    條第五款第一點規定「車輛面對圓形紅燈表示禁止通行，不
    得超越停止線或進入路口。」，是以異議人所為顯屬闖紅燈
    之違規行為，則其辯稱上情，乃卸責之詞，不足採信。從而
    異議人於前開時、地，駕駛上開車輛行經設有燈光號誌管制
    之交岔路口時闖紅燈之違規行為，堪以認定。原處分機關據
    以依法處分，核無違誤，本件異議為無理由，應予駁回。
五、據上論斷，應依道路交通案件處理辦法第十九條前段，裁定
    如主文。
中　　華　　民　　國　　96　　年　　12　　月　　26　　日
              　        交通法庭  法  官　張筱琪
以上正本證明與原本無異
如不服本裁定，應於送達後5 日內，敘明理由向本院提出抗告狀
。
      　　　　　　　　　　　　    書記官　廖舜宜
中　　華　　民　　國　　96　　年　　12　　月　　26　　日
